【裁判字號】    97,消債更,160
【裁判日期】    970930
【裁判案由】    更生事件
【裁判全文】
臺灣屏東地方法院民事裁定           97年度消債更字第160號
聲 請 人
即債務人    甲○○
上列當事人聲請消費者債務清理事件，本院裁定如下：
    主  文
債務人甲○○自中華民國九十七年十月七日十時起開始更生程序
。
命司法事務官進行本件更生程序。
    理  由
一、按債務人不能清償債務或有不能清償之虞；且無擔保或無優
    先權之債務總額未逾新臺幣一千二百萬元者，於法院裁定開
    始清算程序或宣告破產前，得向法院聲請更生；又法院開始
    更生程序之裁定，應載明其年、月、日、時，並即時發生效
    力，消費者債務清理條例第3 條、第42條第1 項、第45條第
    1 項分別定有明文。次按法院裁定開始更生或清算程序後，
    得命司法事務官進行更生或清算程序，必要時得選任律師、
    會計師或其他適當之自然人或法人一人為監督人或管理人，
    同條例第16條第1 項亦有明文。
二、經查，聲請人即債務人就新臺幣（下同）2,383,026 元債務
    有不能清償之情事，曾於民國95年10月間以書面向最大債權
    金融機構復華商業銀行請求依「中華民國銀行公會會員辦理
    消費金融案件無擔保債務協商機制」共同協商債務清償方案
    ，嗣協商成立，約定自95年7 月起，分120 期攤還，利息按
    年利率百分之5 計算，每月應繳金額為26,111元，惟因債務
    人96年度收入總額533,185 元，平均每月薪資收入僅約44,
    432 元，且每月需支付子女扶養費10,000元，另外又需償還
    與荷蘭銀行個別協商之金額每月1,200 元之事實，業據其提
    出與所述相符之債權人清冊、財產暨收入狀況說明書、財政
    部台灣省南區國稅局95年、96年度綜合所得稅各類所得暨財
    產歸屬資料清單、戶籍謄本、財團法人金融合徵信中心當事
    人查詢個人資料（信用報告）回覆書、協議書暨無擔保債務
    還款計劃影本等件附卷可稽，堪信債務人主張屬實。是以，
    依債務人之財產及所得情形觀之，債務人每月之薪資於支付
    每月協商金額，及子女扶養費10,000元，及償還與荷蘭銀行
    個別協商之金額每月1,200 元後，所剩餘之金額已低於行政
    院主計處公告之97年度臺台灣省平均每人每月最低生活費用
    9,892 元，顯見債務人難以繼續維持基本生活，顯難期待其
    繼續繳納協商金額，應認係有不可歸責之事由。又其名下並
    無土地及房屋可資為清償之憑藉。另債務人雖名下有汽車一
    台，但該汽車出廠日為1996年，經折舊後，所剩餘之價值無
    幾，亦顯不足以清償債務，此外，又查無債務人有消費者債
    務清理條例第6 條第3 項、第8 條或第46條各款所定駁回更
    生聲請之事由存在，則債務人聲請更生，應屬有據，爰裁定
    如主文第一項所示，並命司法事務官進行本件更生程序。
中    華    民    國    97    年    9     月    30    日
              民事第三庭    法      官  王炳人
正本係照原本作成。
本裁定不得抗告。
本件裁定公告日期為民國97年10月7日10時。
中    華    民    國    97    年    10    月    1     日
                            書  記  官  鄭靜芳


司法院資訊處製作；財團法人民間司法改革基金會備份。
